【裁判字號】    96,訴,706
【裁判日期】    970226
【裁判案由】    違反稅捐稽徵法等
【裁判全文】
臺灣新竹地方法院宣示判決筆錄           96年度訴字第706號
公  訴  人  臺灣新竹地方法院檢察署檢察官
被      告  庚○○
            乙○○
            丙○○
            戊○○
            己○○
            甲○○
上列被告等因違反稅捐稽徵法等案件，檢察官提起公訴（95年度
偵字第3346號、96年度偵字第2579號、第4423號、第4914號）後
，聲請改依協商程序而為判決，本院於中華民國97年2 月26日下
午4時在本院刑事第八法庭宣示判決，出席職員如下：
法官起立朗讀判決主文、犯罪事實要旨、處罰條文及告以上訴限
制、期間並提出上訴狀之法院，且諭知記載其內容：
一、主  文：
    庚○○共同幫助納稅義務人以詐術逃漏稅捐，處有期徒刑貳
    月，如易科罰金，以銀元佰元即新臺幣玖佰元折算壹日。
    減為有期徒刑壹月，如易科罰金，以銀元佰元即新臺幣玖
    佰元折算壹日。緩刑貳年。
    乙○○納稅義務人以詐術逃漏稅捐，處有期徒刑月，如易
    科罰金，以銀元佰元即新臺幣玖佰元折算壹日。減為有期
    徒刑壹月又拾伍日，如易科罰金，以銀元佰元即新臺幣玖
    佰元折算壹日。緩刑貳年。
    丙○○連續納稅義務人以詐術逃漏稅捐，處有期徒刑肆月，
    如易科罰金，以銀元佰元即新臺幣玖佰元折算壹日。減為
    有期徒刑貳月，如易科罰金，以銀元佰元即新臺幣玖佰元
    折算壹日。緩刑貳年。
    戊○○納稅義務人以詐術逃漏稅捐，處有期徒刑月，如易
    科罰金，以銀元佰元即新臺幣玖佰元折算壹日。減為有期
    徒刑壹月又拾伍日，如易科罰金，以銀元佰元即新臺幣玖
    佰元折算壹日。緩刑貳年。
    己○○共同幫助納稅義務人以詐術逃漏稅捐，處有期徒刑貳
    月，如易科罰金，以銀元佰元即新臺幣玖佰元折算壹日。
    減為有期徒刑壹月，如易科罰金，以銀元佰元即新臺幣玖
    佰元折算壹日。緩刑貳年。
    甲○○共同幫助納稅義務人以詐術逃漏稅捐，處有期徒刑貳
    月，如易科罰金，以銀元佰元即新臺幣玖佰元折算壹日。
    減為有期徒刑壹月，如易科罰金，以銀元佰元即新臺幣玖
    佰元折算壹日。緩刑貳年。
二、犯罪事實要旨：
(一)、乙○○、丙○○、戊○○均係附表編號2至編號4所示年度個
    人綜合所得稅之納稅義務人，乙○○、戊○○竟各自基於詐
    術逃漏稅捐之犯意，並分別與中華客家文化傳播協會之實際
    負責人丁○○（另行審結），共同基於行使偽造私文書及行
    使業務上登載不實文書之犯意聯絡；丙○○則基於詐術逃漏
    稅捐之概括犯意，並與中華客家文化傳播協會之實際負責人
    丁○○，共同基於行使偽造私文書及行使業務上登載不實文
    書之概括犯意聯絡，先各自以詳如附表編號2至編號4取得捐
    贈收據之代價及方式欄所示遠低於捐贈款項證明單內記載數
    目之金額，向丁○○購入詳如附表編號2至編號4所示不實捐
    贈款項證明單內容欄所示之不實捐贈款項證明單，嗣乙○○
    、戊○○分別於民國91年度綜合所得稅之際（約於次年5 月
    間）；丙○○則連續於90年度及91年度綜合所得稅之際（均
    約於次年5 月間），將各該不實捐贈款項證明單附於該年度
    綜合所得稅結算申報書之後，表明納稅義務人（或納稅義務
    人之配偶），確曾如實於各該款項證明單所載日期，將各該
    款項證明單所載金額，全數捐贈予中華客家文化傳播協會，
    並經中華客家文化傳播協會實際負責人丁○○點收無訛，而
    可充作列舉扣除額中之「一般捐贈」項目以低減所得淨額之
    意旨，執向稅捐稽徵機關申報稅捐以行使之，而藉此方法分
    別逃漏如附表編號2至編號4所示之金額，致生損害於稅捐稽
    徵機關就稅捐核課管理之正確性。
(二)、庚○○、己○○、甲○○分別係詳如附表編號1、編號5、編
    號6 所示年度個人綜合所得稅納稅義務人何仁宏、彭聖鈞、
    鍾崇燊（卷內尚無證據顯示何仁宏、彭聖鈞、鍾崇燊知情）
    之配偶，竟與中華客家文化傳播協會之實際負責人丁○○共
    同基於意圖使納稅義務人逃漏稅捐及行使業務上登載不實文
    書之犯意聯絡，先各自以詳如附表編號1、編號5、編號6 取
    得捐贈收據之代價及方式欄所示遠低於捐贈款項證明單內記
    載數目之金額，向丁○○購入詳如附表編號1、編號5、編號
    6 所示不實捐贈款項證明單內容欄所示之不實捐贈款項證明
    單，嗣於申報91年度綜合所得稅之際（約於92年5 月間），
    將各該不實捐贈款項證明單附於該年度綜合所得稅結算申報
    書之後，表明納稅義務人（或納稅義務人之配偶庚○○、己○○、甲○○），確曾如實於各該款項證明單所載日期，將
    各該款項證明單所載金額，全數捐贈予中華客家文化傳播協
    會，並經中華客家文化傳播協會實際負責人丁○○點收無訛
    ，而可充作列舉扣除額中之「一般捐贈」項目以低減所得淨
    額之意旨，執向稅捐稽徵機關申報稅捐以行使之，而藉此方
    法，幫助納稅義務人何仁宏、彭聖鈞、鍾崇燊逃漏如附表編
    號1、編號5、編號6 各所示之金額，致生損害於稅捐稽徵機
    關就稅捐核課管理之正確性。
三、處罰條文：
    稅捐稽徵法第41條、第43條第1項。
四、附記事項：
(一)、被告庚○○及丙○○應於97年2月20日前各捐款新臺幣30,00
    0 元予財團法人犯罪被害人保護協會臺灣新竹分會（被告庚○○業已於97年2 月18日捐款予上開公益團體，有新竹民生
    路郵局郵政跨行匯款申請書1 紙附於本院卷可查；被告丙○○業已於97年2 月15日捐款予上開公益團體，有新竹英明街
    郵局郵政跨行匯款申請書1 紙附於本院卷可查）。
(二)、被告乙○○、戊○○、己○○、甲○○應於97年2 月20日前
    各捐款新臺幣30,000元予財團法人新竹市私立天主教仁愛啟
    智中心（被告乙○○、戊○○、甲○○業已於97年2 月15日
    捐款予上開公益團體，有新竹英明街郵局郵政國內匯款執據
    2紙及新竹建中郵局郵政國內匯款執據1紙附於本院卷可查；
    被告己○○業已於97年2 月18日捐款予上開公益團體，有新
    竹民生路郵局郵政國內匯款執據1紙附於本院卷可查）。
五、協商判決除有刑事訴訟法第455條之4第1項第1款於本訊問程
    序終結前，被告撤銷協商合意或檢察官撤回協商聲請者；第
    2款被告協商之意思非出於自由意志者；第4款被告所犯之罪
    非第455條之2第1項所定得以聲請協商判決者；第6款被告有
    其他較重之裁判上一罪之犯罪事實者；第7 款法院認應諭知
    免刑或免訴、不受理者情形之一，及違反同條第2 項「法院
    應於協商合意範圍內為判決；法院為協商判決所科之刑，以
    宣告緩刑或2 年以下有期徒刑、拘役或罰金為限」之規定者
    外，檢察官與被告均不得上訴。
六、如有前項得上訴之情形，得自收受宣示判決筆錄送達之日起
    10日內，向本院提出上訴書狀，上訴於第二審法院。
中    華    民    國    97    年    2     月    26    日
                  刑事第一庭    書  記  官   謝國聖
                                法      官   楊數盈
以上正本證明與原本無異。
                                書  記  官   謝國聖
中    華    民    國    97    年    2     月    26    日
附錄本案論罪科刑法條全文：
稅捐稽徵法第41條
納稅義務人以詐術或其他不正當方法逃漏稅捐者，處5年以下有
期徒刑、拘役或科或併科新台幣6萬元以下罰金。
稅捐稽徵法第43條第1項
教唆或幫助犯第41條或第42條之罪者，處3年以下有期徒刑、拘
役或科新台幣6萬元以下罰金。
附表：
┌──┬─────┬─────────┬──────┬─────┬─────┐
│編號│納稅義務人│不實捐贈款項證明單│取得捐贈收據│逃漏稅金額│備註      │
│    │          │內容              │之代價及方式│（新臺幣）│          │
├──┼─────┼─────────┼──────┼─────┼─────┤
│1   │何仁宏（不│民國91年4 月27日何│何仁宏妻劉秋│5萬元     │均由庚○○│
│    │知情）    │仁宏捐贈8 萬元、91│華以低於收據│          │取得並負責│
│    │          │年6 月28日何仁宏捐│面額之代價向│          │報稅，2782│
│    │          │贈7萬元、91年6月28│真實姓名年籍│          │號偵卷第17│
│    │          │日何仁宏捐贈7 萬元│不詳之張先生│          │3頁至第176│
│    │          │、91年8 月25日何仁│購買        │          │頁。      │
│    │          │宏捐贈5萬元。     │            │          │          │
├──┼─────┼─────────┼──────┼─────┼─────┤
│2   │乙○○    │91年1月18日乙○○ │以收據面額6%│3萬3,800元│2333號偵卷│
│    │          │捐贈7萬元、91年 3 │之代價向張淑│          │三第605 頁│
│    │          │月23日乙○○捐贈9 │嫻購買      │          │至第607 頁│
│    │          │萬元、91年5 月19日│            │          │          │
│    │          │乙○○捐贈10萬元。│            │          │          │
├──┼─────┼─────────┼──────┼─────┼─────┤
│3-1 │丙○○    │90年4月9日丙○○捐│以低於收據面│4萬2,000元│2333號偵卷│
│    │          │贈10萬元、90年9月2│額之代價向楊│          │四第744 頁│
│    │          │5 日丙○○捐贈10萬│政道及張淑嫻│          │至第745 頁│
│    │          │元。              │購買        │          │          │
├──┼─────┼─────────┼──────┼─────┼─────┤
│3-2 │丙○○    │91年5 月11日丙○○│以收據面額10│17萬4,990 │2333號偵卷│
│    │          │捐贈10萬元、91年 7│% 代價向張淑│元        │四第741 頁│
│    │          │月13日丙○○捐贈 7│嫻購買      │          │至第743 頁│
│    │          │萬元、91年9 月14日│            │          │          │
│    │          │丙○○捐贈13萬元。│            │          │          │
├──┼─────┼─────────┼──────┼─────┼─────┤
│4   │邱明富（  │91年4月19日邱明富 │以收據面額10│3萬3,600元│由戊○○取│
│    │不知情）、│捐贈7萬元、91年 2 │% 代價向張淑│          │得並負責報│
│    │戊○○（夫│月17日邱明富捐贈8 │購買        │          │稅，2782號│
│    │妻合併申報│萬元、91年6月22日 │            │          │偵卷第 154│
│    │）        │邱明富捐贈5萬元。 │            │          │頁至第 156│
│    │          │                  │            │          │頁。      │
├──┼─────┼─────────┼──────┼─────┼─────┤
│5   │彭聖鈞（不│91年5 月19日彭聖鈞│由彭聖鈞之妻│6萬3,000元│己○○取得│
│    │知情）    │捐贈10萬元、91年 7│己○○以收據│          │並負責報稅│
│    │          │月14日彭聖鈞捐贈10│面額7%之代價│          │，2333號偵│
│    │          │萬元、91年9 月13日│向張淑嫻購買│          │卷二第 310│
│    │          │彭聖鈞捐贈10萬元。│            │          │頁至第 312│
│    │          │                  │            │          │頁。      │
├──┼─────┼─────────┼──────┼─────┼─────┤
│6   │鍾崇燊（不│91年6 月29日甲○○│以收據面額10│5萬2,143元│由甲○○取│
│    │知情）    │捐贈4萬元、91年4月│%代價向張淑 │          │得並負責報│
│    │          │14日甲○○捐贈5 萬│嫻購買      │          │稅，2333號│
│    │          │元、91年10月26日王│            │          │偵卷三第58│
│    │          │蘭錯捐贈6 萬元、91│            │          │0頁至第585│
│    │          │年11月17日鍾崇燊捐│            │          │頁。      │
│    │          │贈3萬元、91年9月29│            │          │          │
│    │          │日鍾崇燊捐贈5 萬元│            │          │          │
│    │          │、91年5 月17日鍾崇│            │          │          │
│    │          │燊捐贈7萬元。     │            │          │          │
└──┴─────┴─────────┴──────┴─────┴─────┘


司法院資訊處製作；財團法人民間司法改革基金會備份。
